【裁判字號】    89,易,1523
【裁判日期】    891218
【裁判案由】    違反動產擔保交易法
【裁判全文】
臺灣彰化地方法院刑事判決                        八十九年度易字第一五二三號
    公  訴  人  臺灣彰化地方法院檢察署檢察官
    被      告  乙○○
右列被告因違反動產擔保交易法案件，經檢察官聲請以簡易判決處刑 (八十九年度偵
字第一０九四號)，本院認應以通常程序審理，判決如左：
    主  文
乙○○動產擔保交易之債務人，意圖不法之利益，將標的物出賣，致生損害於債權人
，科罰金伍仟元。如易服勞役，以佰元折算壹日。
    事  實
一、乙○○為圖轉售得利，於民國（下同）八十八年六月十五日，以動產擔保交易附
    條件買賣之方式，向歌林股份有限公司（下稱歌林公司）購買電冰箱及冷氣機各
    一台，約定總價金為新台幣（下同）四萬二千一百元，除給付頭期款七千元外，
    餘分十二期逐月給付，標的物裝置地點為彰化縣和美鎮鎮○路一四七號，且在價
    金未付清之前，並未取得前開物品之所有權，僅得依約占有使用，不得任意出賣
    、遷移或為其他處分，屬動產擔保交易之債務人。竟意圖不法之利益，在取得前
    開物品後，當日即轉售出賣予年籍不詳之女子裝置於彰化市○○路○段九十五巷
    十三號十一樓。嗣僅再繳付一期之分期價金，尚欠三萬一千二百元即藉口前開不
    詳女子未付清全部價金，且將前開物品搬遷不知所蹤延不付款，致生損害於債權
    人歌林公司。
二、案經歌林公司訴請臺灣彰化地方法院檢察署檢察官聲請以簡易判決處刑。
    理  由
一、被告乙○○經本院合法傳喚，無正當理由未到庭。惟查，右揭犯罪事實，業據告
    訴代理人甲○○、陳清江分別於偵查及本院審理中指訴綦詳，並有附條件買賣契
    約書、銷貨傳票影本各一紙附卷可稽。被告雖於偵查中否認犯行，辯稱，本件是
    以伊之名義替客戶買的，但現在已找不到客戶，客戶未清償全部價款，也不知道
    客戶的真正名字，前開冰箱、冷氣機均不知去向云云。惟既自承以伊名字代客戶
    買，自屬本件動產擔保交易之債務人無疑，本不得違約違法將前開物品轉售圖利
    至灼，乃藉口未得客戶全部清償圖卸罪行寧非無稽，是被告所辯委無足採，本件
    事證明確，被告犯行堪予認定。
二、核被告所為，係犯動產擔保交易法第三十八條之罪。爰審酌被告犯罪之動機、目
    的、手段、對債權人所生危害，暨其犯後避不見面，態度不佳等一切情狀，量處
    如主文所示之刑，並諭知易服勞役之折算標準，以示懲儆。
三、被告經合法傳喚無正當理由不到庭，本院依法不待其到庭陳述，逕行判決。
四、據上論斷，應依刑事訴訟法第四百五十二條、第四百五十一條之一第四項第二款
    、第二百九十九條第一項前段、第三百零六條，動產擔保交易法第三十八條，刑
    法第十一條前段、第四十二條第二項，罰金罰鍰提高標準條例第一條前段、第二
    條，判決如主文。
本案經檢察官詹昭書到庭執行職務。
中      華      民      國      八十九      年    十二    月    十八   日
                                臺灣彰化地方法院刑事第二庭
                                      法      官    洪  榮  謙
右正本證明與原本無異。
如不服本判決，應於判決送達後十日內向本院提出上訴狀（須附繕本）。
告訴人或被害人對於判決如有不服具備理由請求檢察官上訴者，其上訴期間之計算係
以檢察官收受判決正本之日期為準。
                                      法院書記官    梁  高  賓
中      華      民      國      八十九      年    十二    月   二十一  日
動產擔保交易法第三十八條
動產擔保交易之債務人，意圖不法之利益，將標的物遷移、出賣、出質、移轉、抵押
或為其他處分，致生損害於債權人者，處三年以下有期徒刑、拘役或科或併科六千元
以下之罰金。


司法院資訊處製作；財團法人民間司法改革基金會備份。
